# 业绩补偿合并抵消

提问人：ella5216296 时间：2021-08-10 15:40:11
陈老师，您好！上市公司收购控股股东资产业绩未达标，控股股东向上市公司支付业绩补偿款，上市公司收到后计入资本公积，控股股东计入营业外支出。请教您在控股股东合并层面这部分资本公积如何抵消？

回答人：chenyiwei
对于控股股东向上市公司支付的业绩补偿款，上市公司计入资本公积，控股股东应计入其对该上市公司的长期股权投资成本，因此不会无法合并抵销。在控股股东的合并报表层面，将支付给上市公司的业绩补偿按比例计算归属于少数股东的部分从“资本公积——资本溢价或股本溢价”转入少数股东权益即可。

提问人：angelcannotfly 时间：2021-09-07 09:33:06
控股股东单体应该计入营业外支出吧？

回答人：chenyiwei
应计入对子公司（上市公司）的长期股权投资成本，否则与子公司计入资本公积的处理不对应。

提问人：feng313313 时间：2021-09-08 16:51:00
陈版，控股股东支付的业绩补偿部分，归属于少数股东部分计入营业外支出是否可以，相当于业绩补偿一部分计入长投成本，一部分计入营业外支出

回答人：chenyiwei
不建议计入营业外支出。但个别报表层面需要注意对长投减值的从严把握。合并报表层面将归属于少数股东的这部分业绩补偿按权益*易原则处理。